Minutes et répertoires du notaire Pierre CHEVALIER, 13 février 1499 - 5 avril 1509 (étude VIII)
Archives nationales
- Minutes de Pierre CHEVALIER, 13 février 1499 - 5 avril 1509; MC/ET/VIII/7 - MC/ET/VIII/27
  - Minutes. 1506, 7 avril - 1507, mars, 7 avril 1506 - mars 1507; MC/ET/VIII/10
    - Reconnaissance de dette concernant Nicolas DU LARRES, demeurant à Saint-Leu., 6 mars 1507; MC/ET/VIII/10
      reconnaissance; Saint-Leu-la-Forêt (Val-d'Oise); Dularres, Nicolas
    - Reconnaissance de dette concernant Jean DULARRES, demeurant à Saint-Leu., 6 mars 1507; MC/ET/VIII/10
      reconnaissance; Saint-Leu-la-Forêt (Val-d'Oise); Dularres, Jean
    - Reconnaissance de dette concernant Jehan DUBOIS, demeurant à Saint-Leu (au dos d'un acte), 6 mars 1507; MC/ET/VIII/10
      reconnaissance; Saint-Leu-la-Forêt (Val-d'Oise); Dubois, Jean
    - Quittance concernant M. PARENT, orfèvre (au dos de l'acte ci-dessus)., 6 mars 1507; MC/ET/VIII/10
      quittance; Parent (M.); orfèvre
    - Bail à loyer concernant Denis Duval, notaire., 10 mars 1507; MC/ET/VIII/10
      bail; Duval, Denis; notaire
    - Bail à loyer concernant Jacques SIMON, marchand mégissier à Paris, époux de Charlotte ROZE., 10 mars 1507; MC/ET/VIII/10
      bail; Simon, Jacques; Roze, Charlotte; tanneur
    - Bail à loyer concernant Charlotte ROZE, femme de Jacques SIMON, marchand mégissier., 10 mars 1507; MC/ET/VIII/10
      bail; Roze, Charlotte; Simon, Jacques; tanneur
    - Bail à loyer concernant Jean de VILLECHAUSEC, marchand hôtelier à Paris., 10 mars 1507; MC/ET/VIII/10
      bail; Villechausec, Jean de; hôtelier
    - Bail à loyer concernant Jean DANIEL, orfèvre à Paris., 10 mars 1507; MC/ET/VIII/10
      bail; Daniel, Jean; orfèvre
    - Procuration concernant Pierre DANET, tisserand de draps, fils et héritier., 10 mars 1507; MC/ET/VIII/10
      procuration; Danet, Pierre; tisserand
    - Procuration concernant Marion DANET, veuve de feu Jacquet HERNY, fille et héritière de feu Gilles DANET., 10 mars 1507; MC/ET/VIII/10
      procuration; Danet, Marion; Herny, Jacquet; Danet, Gilles
    - Procuration concernant Guillaume DANET, sergent à verge, fils et héritier de feu Gilles DANET., 10 mars 1507; MC/ET/VIII/10
      procuration; Danet, Guillaume; Danet, Gilles
    - Procuration concernant Gilles DANET., 10 mars 1507; MC/ET/VIII/10
      procuration; Danet, Gilles
    - Procuration concernant Florent DANET, marchand bonnetier, fils et héritier de feu Gilles DANET., 10 mars 1507; MC/ET/VIII/10
      procuration; Danet, Florent; Danet, Gilles; fabricant d'accessoires vestimentaires
    - Procuration concernant Andry DANET, chaussetier, fils et héritier de feu Gilles DANET., 10 mars 1507; MC/ET/VIII/10
      procuration; Danet, Andry; Danet, Gilles; fabricant d'accessoires vestimentaires
    - Procuration concernant Agnès DANET, veuve de Jacques DUCHESNE, fille et héritière de feu Gilles DANET., 10 mars 1507; MC/ET/VIII/10
      procuration; Danet, Agnès; Duchesne, Jacques; Danet, Gilles
    - Bail à loyer concernant Pierre LUCAS, marchand tavernier, bourgeois de Paris., 10 mars 1507; MC/ET/VIII/10
      bail; Lucas, Pierre; restaurateur
    - Procuration concernant Nicolas CHAMPION, clerc, vendeur de bétail à Paris, boucher au marché de Paris., 10 mars 1507; MC/ET/VIII/10
      procuration; Champion, Nicolas; commerçant; boucher
    - Bail à rente concernant Marie HOUSSAULT, femme de Robert CAQUETON, sergent à cheval du roi au Châtelet de Paris, nièce et héritière de feu Robert CAILLETEL., 13 mars 1507; MC/ET/VIII/10
      bail; Houssault, Marie; Caqueton, Robert; Cailletel, Robert; auxiliaire de justice
    - Vente de six setiers de blé concernant Loys de BLANGY, meunier à Dammartin., 20 mars 1507; MC/ET/VIII/10
      acte de vente; Dammartin-en-Goële (Seine-et-Marne); Blangy, Louis de; meunier
    - Bail à rente concernant Jeanne TANPPON, femme de Pierre SELIER, laboureur à Rueil., 20 mars 1507; MC/ET/VIII/10
      bail; Rueil-Malmaison (Hauts-de-Seine); Tanppon, Jeanne; Selier, Pierre; agriculteur
    - Transport de rente concernant Germain de VALENCIENNES, général des monnaies du royaume., 20 mars 1507; MC/ET/VIII/10
      transport de droits; Valenciennes, Germain de; magistrat
    - Bail à rente concernant Regnault COCHERY, laboureur à Cachan., 20 mars 1507; MC/ET/VIII/10
      bail; Cachan (Val-de-Marne); Cochery, Regnault; agriculteur
    - Transaction concernant Pierre MANDONNER., 20 mars 1507; MC/ET/VIII/10
      accord; Mandonner, Pierre
    - Délivrance de legs concernant Mathias PIGALLE, laboureur à La Chapelle Saint-Denis, marguillier de l'église Sainte-Geneviève., 20 mars 1507; MC/ET/VIII/10
      délivrance de legs; La Chapelle (ancienne commune); Sainte-Geneviève-la-Petite (paroisse); Pigalle, Mathias; agriculteur
    - Transport de rente concernant Jehan LE GENDRE., 20 mars 1507; MC/ET/VIII/10
      transport de droits; Le Gendre, Jean
    - Transaction concernant Jehan LEGENDRE., 20 mars 1507; MC/ET/VIII/10
      accord; Legendre, Jean
    - Vente de blé concernant Macé LE SUEUR, marchand et laboureur à Vemars., 20 mars 1507; MC/ET/VIII/10
      acte de vente; Vémars (Val-d'Oise); Le Sueur, Macé; commerçant; agriculteur
    - Aveu de propriété concernant Robert LE VEAU, laboureur à Villepreux, époux de Jehanne, ancienne femme de Pierre PAILLART, laboureur au même lieu., 21 mars 1507; MC/ET/VIII/10
      Villepreux (Yvelines); Le Veau, Robert; Paillart, Jeanne; Paillart, Pierre; agriculteur
    - Transport de rente concernant Pierre TOUCHART, laboureur à Fleury-les-Meusdon., 21 mars 1507; MC/ET/VIII/10
      transport de droits; Meudon (Hauts-de-Seine); Touchart, Pierre; agriculteur
    - Aveu de propriété à Villepreux., 21 mars 1507; MC/ET/VIII/10
      Villepreux (Yvelines)
    - Transport de rente concernant Germain PEREGORT, laboureur demeurant à Paris, époux de Douce., 21 mars 1507; MC/ET/VIII/10
      transport de droits; Peregort, Germain; Peregort, Douce; agriculteur
    - Aveu de propriété concernant Pierre PAILLART, laboureur à Villepreux, époux de Jeanne, remariée à Robert LE VEAU, laboureur au même lieu., 21 mars 1507; MC/ET/VIII/10
      Villepreux (Yvelines); Paillart, Pierre; Le Veau, Robert; Le Veau, Jeanne; agriculteur
    - Bail à rente concernant Guillaume LEBON, laboureur, demeurant à Bagneulx-Saint-Herblanc., 22 mars 1507; MC/ET/VIII/10
      bail; Bagneux (Hauts-de-Seine); Lebon, Guillaume; agriculteur
    - Bail à rente concernant Jacques PARART, sergent à verge, bourgeois de Paris., 22 mars 1507; MC/ET/VIII/10
      bail; Parart, Jacques; auxiliaire de justice
    - Bail à rente concernant Robert CAQUETON, sergent à cheval du roi au Châtelet de Paris, mari de Marie HOUSSAULT, nièce et héritière de Robert CAILLETEL., 23 mars 1507; MC/ET/VIII/10
      bail; Caqueton, Robert; Houssault, Marie; Cailletel, Robert; auxiliaire de justice
    - Bail à rente concernant Jean RIVIERE, clerc demeurant à Paris., 23 mars 1507; MC/ET/VIII/10
      bail; Rivière, Jean
    - Transaction concernant Guillaume SOUCHET, curateur de Pierre MAUDONNET., 23 mars 1507; MC/ET/VIII/10
      accord; Souchet, Guillaume; Maudonnet, Pierre
    - Bail à rente d'une maison sise à Gentilly., 23 mars 1507; MC/ET/VIII/10
      bail; Gentilly (Val-de-Marne)
    - Bail à rente concernant Robert CAILLETEL., 23 mars 1507; MC/ET/VIII/10
      bail; Cailletel, Robert
    - Vente d'arpents de terre à Belloy-en-France., 24 mars 1507; MC/ET/VIII/10
      acte de vente; Belloy-en-France (Val-d'Oise)
    - Vente d'arpents de terre concernant Robert EUSDES, laboureur à Belloy en France., 24 mars 1507; MC/ET/VIII/10
      acte de vente; Belloy-en-France (Val-d'Oise); Eusdes, Robert; agriculteur
    - Retrait lignager concernant Jean DUGAY., 24 mars 1507; MC/ET/VIII/10
      renonciation; Dugay, Jean
    - Bail à rente concernant Geoffroy HOUDEL, laboureur., 27 mars 1507; MC/ET/VIII/10
      bail; Houdel, Geoffroy; agriculteur
    - Bail à rente concernant Charles DILLAIZ, écuyer., 27 mars 1507; MC/ET/VIII/10
    - Accord de commerce concernant Geuffroy de CHAMPS, marchand voiturier par eau, et sa femme, Guillemette, marchande lingère en la Halle de la lingerie de Paris., 30 mars 1507; MC/ET/VIII/10
      accord; Halles centrales; Champs, Geoffroy de; Champs, Guillemette de; transporteur de marchandises; batelier; teinturier blanchisseur
    - Accord de commerce concernant Jehan CHAILLON, compagnon de rivière, et sa femme Jehanne, marchande lingère en la halle de la lingerie de Paris., 30 mars 1507; MC/ET/VIII/10
      accord; Halles centrales; Chaillon, Jean; teinturier blanchisseur
    - Dénombrement de terres concernant Guillaume OLIVIER., 31 mars 1507; MC/ET/VIII/10
      Olivier, Guillaume
    - Constitution de rente concernant Jacques de NEUFCHASTEL, seigneur de Plancey., 31 mars 1507; MC/ET/VIII/10
    - Constitution de rente concernant Geuffroy de LA CROIX., 31 mars 1507; MC/ET/VIII/10
    - Dénombrement de terres concernant Barbe de RUBEMPRÉ, veuve de Louis SANGUIN, chevalier., 31 mars 1507; MC/ET/VIII/10
      Rubempré, Barbe de; Sanguin, Louis (14..-1499?)
    - Dénombrement de terres concernant Barbe de RUBEMPRE, veuve de Louis SANGUIN chevalier., 31 mars 1507; MC/ET/VIII/10
      Sanguin, Louis (14..-1499?); Rubempré, Barbe de
    - Constitution de rente concernant Anne de RABUTIN, femme de Jacques de NEUFCHASTEL, seigneur de Plaince., 31 mars 1507; MC/ET/VIII/10
      constitution de rente; Rabutin, Anne de; Neuchâtel, Jacques de
  - Minutes. 1508, 24 avril - 1509, 5 avril, 24 avril 1508 - 5 avril 1509; MC/ET/VIII/27
    1508, 24 avril à 26 mai, 31 décembre.
    1509, 3 janvier à 5 avril.
    Actes dressés par Simon Baudequin, Pierre Chevalier signe aussi en premier.